臺灣高雄地方法院刑事裁定　　　　　 100年度交聲字第1134號
原處分機關　高雄市政府交通局
代　表　人　王國材
異　議　人
即受處分人　鄧富元
上列異議人即受處分人因違反道路交通管理處罰條例案件，對於
高雄市政府交通局於民國100 年5 月12日所為之處分（原處分案
號：高市交裁字第32-B00000000號）聲明異議，本院裁定如下：
    主  文
異議駁回。
    理  由
一、原處分意旨略以：異議人即受處分人鄧富元（下稱異議人）
    於民國100 年4月20 日19時25分許，駕駛車牌號碼YDT-091
    普通重型機車，行經高雄市○○路與保華路口前，因有「飲
    用酒類後駕車，經酒測儀器測試呼氣，酒測值達0.4mg/L 」
    之違規，經高雄市政府警察局小港分局桂陽路派出員警當場
    掣單舉發，嗣經原處分機關查知異議人前因酒駕案件業已吊
    扣駕駛執照，認受處分人於駕照吊扣期間（自99年8 月5 日
    起至100 年8 月4 日止）駕駛普通重型機車，且有酒精濃度
    超過標準之違規，依道路交通管理處罰條例第35條第3 項、
    第24條規定、第67條第2 項（裁決書漏載），裁處罰鍰新臺
    幣（下同）60,000元，吊銷駕駛執照，自吊銷之日起3 年內
    不得重新考領駕駛執照，並應參加道路交通安全講習等語。
二、異議意旨略以：異議人當日中午與朋友在家吃飯，當時飲用
    2 瓶啤酒至13時許結束，異議人在家裡午睡，經過5 個小時
    酒意全退始駕駛機車外出前往菜市場買菜，回家途中為員警
    攔停，經吹氣酒測6 、7 次均未顯示酒測值，直到第8 次才
    顯示酒測值為0.4mg/L ，上開測試器應係故障，再異議人飲
    酒已過5 小時，何以酒測值仍高達0.4mg/L ，原處分機關裁
    決不合理，爰聲明異議，請求撤銷原處分等語。
三、按道路交通管理處罰條例第35條第1 項、第3 項規定：「汽
    車駕駛人，駕駛汽車經測試檢定有下列情形之一者，處新臺
    幣15,000元以上60,000元以下罰鍰，並當場移置保管該汽車
    及吊扣其駕駛執照1 年；因而肇事致人受傷者，並吊扣其駕
    駛執照2 年；致人重傷或死亡者，吊銷其駕駛執照，並不得
    再考領：一、酒精濃度超過規定標準。二、吸食毒品、迷幻
    藥、麻醉藥品及其相類似之管制藥品。」、「汽車駕駛人經
    依第1 項規定吊扣駕駛執照，並於吊扣期間再有第1 項情形
    者，處新臺幣60,000元罰鍰，並當場移置保管該汽車及吊銷
    其駕駛執照；如肇事致人重傷或死亡者，吊銷其駕駛執照，
    並不得再考領。」；又同條例第68條規定：「汽車駕駛人，
    因違反本條例及道路交通安全規則之規定，受吊銷駕駛執照
    處分時，吊銷其執有各級車類之駕駛執照。」；另按「汽車
    駕駛人，曾依第35條第3 項前段規定吊銷駕駛執照者，3 年
    內不得考領駕駛執照；汽車駕駛人，有第35條第1 項規定之
    情形者，應接受道路交通安全講習」，同條例第67條第2 項
    、第24條亦有明文。再汽車駕駛人，因違反本條例及道路交
    通安全規則之規定，受「吊銷」駕駛執照處分時，「吊銷」
    其持有各級車類之駕駛執照，道路交通管理處罰條例第68條
    定有明文。此規定係於94年12月14日修正公布，並於95年3
    月1 日施行，而修正前之道路交通管理處罰條例第68條則係
    規定「汽車駕駛人，因違反本條例及道路交通安全規則之規
    定，受『吊扣』或『吊銷』駕駛執照處分時，『吊扣』或『
    吊銷』其持有各級車類之駕駛執照」，觀其修法意旨，係以
    「原條文將違規駕駛人所持有之各級車類駕駛執照一併吊扣
    或吊銷，失之過酷，影響人民工作及生活甚鉅」為由，而刪
    除「吊扣」駕駛人駕駛執照時，應「吊扣」駕駛人持有各級
    車類駕駛執照之規定，但於受「吊銷」駕駛執照處分時，則
    未加以修正，仍維持「吊銷」其持有各級車類之駕駛執照。
    可知，立法者於修法之際，特別對於道路交通管理處罰條例
    「吊銷」、「吊扣」之情節不同，而分別予以不同之規定，
    是尚無從以駕駛人為相關交通違規行為時，其駕駛之車輛與
    所持有之駕駛執照非屬同級車類，即謂不得吊銷駕駛人所持
    有之他級車類駕駛執照。末按汽車駕駛人有飲用酒類後其吐
    氣所含酒精濃度超過每公升0.25毫克以上者，不得駕車，道
    路交通安全規則第114 條第2 款與違反道路交通管理事件統
    一裁罰標準表分別定有明文。經查：
  (一)本件異議人於上開時、地經高雄市政府警察局小港分局桂陽
    路派出員警攔檢，並對異議人實施呼氣酒精濃度測試，經測
    得異議人之呼氣所含酒精濃度為0.4mg/L 之事實，業據異議
    人陳明在卷，並有上開酒精濃度測試表、舉發違反道路交通
    管理事件通知單舉發通知單在卷可參，上情堪可認定。又異
    議人對於當日曾有飲酒予以肯認，且呼氣酒精測試器驗出其
    酒精濃度仍有0.4mg/L ，業經認定如上，異議人之行為已符
    合不得駕駛車輛之標準，是異議人認為飲酒經過5 小時，酒
    精已退云云，此乃其主觀片面臆測之詞，且與上開酒精濃度
    測試表不符，要難採憑。再上開呼氣酒精測試器業經經濟部
    標準檢驗局檢驗及格，有效期限為100 年7 月31日，有該局
    99年7 月26日出具之呼氣酒精測試器檢定合格證書在卷可查
    （本院卷第17頁），是異議人空言呼氣酒精測試器故障云云
    ，尚屬無據。
  (二)又異議人於為本件「駕駛人駕駛汽車經測試檢定酒精濃度超
    過規定標準」之違規行為前，尚曾另案因駕駛人經檢測酒精
    濃度超過規定標準受裁決吊扣重型機器腳踏車駕駛執照，其
    吊扣期間自99年8 月5 日起至100 年8 月4 日止，業經原處
    分機關100 年5 月23日以高市交裁決字第1000025866號函檢
    附異議人之汽車、機車駕照基本資料（內有吊扣銷歷史紀錄
    、本院卷第12頁）、號證查詢機車駕駛人（本院卷第18頁）
    在卷可佐，是異議人本次再犯「駕駛人駕駛汽車經測試檢定
    酒精濃度超過規定標準」之違規行為，即屬「汽車駕駛人經
    依道路交通管理處罰條例第35條第1 項各款規定吊扣駕駛執
    照，並於吊扣期間再有第1 項情形」之違規情形至明。
四、綜上，異議人既於吊扣駕駛執照期間再有酒後駕車且酒精濃
    度超過規定標準之違規行為，已堪以認定，則原處分機關依
    道路交通管理處罰條例第35條第3 項、第24條、第67條第2
    項規定之規定，罰鍰新臺幣60,000元、吊銷駕駛執照，自吊
    銷之日起3 年內不得重新考領駕駛執照，並應參加道路交通
    安全講習，洵屬適法。準此，本件異議即無理由，應予駁回
    。
據上論斷，應依道路交通事件處理辦法第18條，裁定如主文。
中    華    民    國  100     年    6     月    30    日
                  交通法庭  法  官  林正忠
以上正本證明與原本無異。
如不服本裁定，應於送達後5日內，向本院提出抗告狀。
中    華    民    國   100    年    6     月    30    日
                            書記官  劉甄庭